【裁判字號】    98,審事聲,50
【裁判日期】    980317
【裁判案由】    本票裁定
【裁判全文】
臺灣臺北地方法院民事裁定            98年度審事聲字第50號
抗  告  人  甲○○
相  對  人  遠東國際商業銀行股份有限公司
法定代理人  乙○○
上列當事人間聲請本票裁定事件，對於民國98年1月22日本院98
年度司票字第1532號裁定提起抗告，本院裁定如下：
    主  文
抗告駁回。
抗告費用新臺幣壹仟元由抗告人負擔。
    理  由
一、相對人於原審聲請意旨略以：伊執有抗告人於民國94年12月
    27日簽發，票面金額新臺幣（下同）400,000元，付款地在
    臺北市，約定利息按年利率20%計算，到期日為97年10月9日
    ，並免除作成拒絕證書之本票一紙（下稱系爭本票），經伊
    於提示後未獲受償。爰依票據法第123條規定，聲請裁定就
    上開未付票款本息准許強制執行等語。原審就系爭本票中之
    188,761元及自97年10月10日起之清償日止，按年利率百分
    之20計算之遲延利息，裁定准許強制執行。
二、抗告意旨略以：伊並非因故未償還欠款，因近日無工作，而
    無法償還，如按遲延利息20%計算實為沉重，請求廢棄原裁
    定云云。
三、按執票人向本票發票人行使追索權時，得聲請法院裁定後強
    制執行，票據法第123條定有明文。又本票執票人，依票據
    法第123條規定，聲請法院裁定許可對發票人強制執行，係
    屬非訟事件，此項聲請之裁定，及抗告法院之裁定，僅依非
    訟事件程序，以審查強制執行許可與否，並無確定實體上法
    律關係存否之效力，如發票人就票據債務之存否有爭執時，
    應由發票人提起確認之訴，以資解決，殊不容於裁定程序中
    為此爭執，此有最高法院57年台抗字第76號、56年台抗字第
    714號判例可資參照。
四、經查，相對人主張之事實業據提出本票一紙為證，且為抗告
    人所不爭執，原審就系爭本票為形式上之審查，認其已具備
    本票各記載事項合於票據法第120條規定，屬有效之本票，
    乃裁定准許強制執行，並無不合。抗告人所稱因近日無工作
    ，而無法還款，按遲延利息年息20%計算實為沉重等情縱屬
    實在，亦係實體法上之爭執，揆諸上開說明，應由抗告人提
    起確認之訴，以資解決，不得於非訟事件程序中為此爭執，
    抗告法院亦不得予以審究。從而，抗告意旨指摘原裁定不當
    ，求予廢棄，為無理由，應予駁回，爰裁定如主文。
五、依非訟事件法第46條、第21條第2項、第24條第1項，民事訴
    訟法第495條之1第1項、第449條第1項、第78條，裁定如主
    文。
中    華    民    國    98    年    3    月    17    日
                  民事第六庭  審判長法  官  劉坤典
                                    法  官  傅中樂
                                    法  官  張松鈞
以上正本係照原本作成。
本裁定不得再抗告。
中    華    民    國    98    年    3    月    17  日
                                    書記官  賴敏慧


司法院資訊處製作；財團法人民間司法改革基金會備份。
